
\vspace{1.8em}
\begin{minipage}{\textwidth}
\stepcounter{mallinumber}
\textbf{Tüüpsõnamall \arabic{mallinumber}\,\vadja{änte}}\\

\begin{sideways}
\begin{tabular}{l l}
muutvormimall & tunnused \\
\hline
\underline{än}\,+\,te & \textsc{ sg nom } \\
\underline{än}\,+\,nä & \textsc{ sg gen } \\
\underline{än}\,+\,tä & \textsc{ sg par } \\
\underline{än}\,+\,täse & \textsc{ sg ill } \\
\underline{än}\,+\,nez & \textsc{ sg ine } \\
\underline{än}\,+\,ness & \textsc{ sg ela } \\
\underline{än}\,+\,nelle & \textsc{ sg all } \\
\underline{än}\,+\,nell & \textsc{ sg ade } \\
\underline{än}\,+\,nelt & \textsc{ sg abl } \\
\underline{än}\,+\,nessi & \textsc{ sg tra } \\
\underline{än}\,+\,nessaa & \textsc{ sg ter } \\
\underline{än}\,+\,neka & \textsc{ sg com } \\
\underline{än}\,+\,ned & \textsc{ pl nom } \\
\underline{än}\,+\,tije & \textsc{ pl gen } \\
\underline{än}\,+\,tiit & \textsc{ pl par } \\
\underline{än}\,+\,tiise & \textsc{ pl ill } \\
\underline{än}\,+\,tiiz & \textsc{ pl ine } \\
\underline{än}\,+\,tiiss & \textsc{ pl ela } \\
\underline{än}\,+\,tiille & \textsc{ pl all } \\
\underline{än}\,+\,tiill & \textsc{ pl ade } \\
\underline{än}\,+\,tiilt & \textsc{ pl abl } \\
\underline{än}\,+\,tiissi & \textsc{ pl tra } \\
\underline{än}\,+\,tiissaa & \textsc{ pl ter } \\
\underline{än}\,+\,tijka & \textsc{ pl com } \\
\end{tabular}
\end{sideways}
\captionof{table}{Tüüpsõna \arabic{mallinumber}\,\textit{änte} ekstraheeritud muutvormimallid.}
\label{tab:tüüpsõnamall-änte}

\end{minipage}

 
\vspace{1em}
\noindent Tüüpsõna ei hõlma teisi lekseeme vormi\-sõnastikus.
